臺灣臺北地方法院民事裁定　　　　　　　 94年度訴字第767號
上　訴　人
即　聲請人
即　原　告　丁○○○
被　上訴人
即　被　告　甲○○○
　　　　　　乙○○
　　　　　　丙○○
當事人間請求返還不當得利事件，上訴人聲請回復原狀並對於民
國94年5月20日本院94年度訴字第767號判決提起上訴，本院裁定
如下：
    主      文
上訴人之聲請及上訴均駁回。
本件聲請程序費用及第二審訴訟費用由上訴人負擔。
    理      由
. 一本件聲請及上訴意旨略以：聲請人即上訴人（下稱上訴人）
之
  訴訟代理人戊○○之戶籍及送達地址均設在台北市大同區○○
  ○路82號5樓，20年來均未曾改變，郵務士早已明知按此址多
  送達幾次，戊○○會親自簽名蓋章收到，94年度訴字第767號
  判決於94年5月31日上午郵務士送到上址時因戊○○剛巧不在
  而未能親收，郵務士早已明知如於94年6月1日上午再送達1次
  ，戊○○絕對會收到此份判決，但卻未曾於6月1日上午再送達
  1次，反而違法於94年5月31日將此份判決寄存送達於民族路派
  出所代收，且於寄存後未製作送達通知書黏貼於戊○○之房門
  口通知前往民族路派出所領取判決書，又派出所之登記簿125
  號欄內下沒有戊○○之簽名蓋章，足證戊○○沒有收到該判決
  ，無從轉交上訴人。上訴人在代理人戊○○未收到並轉交判決
  逕行於94年8月1日提起上訴，並依民事訴訟法第164條、第165
  條之規定聲請回復原狀等語。
二民事訴訟法第440條前段規定：「提起第2審上訴，應於第1審
  判決送達後20日之不變期間內為之。」同法第442條第1項規定
  ：「提起上訴如逾上訴期間者，原第1審法院應以裁定駁回之
  。」同法164條第1項規定：「當事人或代理人，因天災或其他
  不應歸責於己之事由，遲誤不變期間者，於其原因消滅後10
  日內，得聲請回復原狀。」同法第165條第1項前段規定：「因
  遲誤上訴或抗告期間而聲請回復原狀者，應以書狀向為裁判之
  原法院為之。」同條項第2項規定：「遲誤期間之原因及其消
  滅時期，應於書狀內表明並釋明之。」所謂不應歸責於己之事
  由，雖不以天災以外之不可抗力為限，但總以事出意外，以通
  常人之注意不能預見或不可避免之事由，方足當之。
三民事訴訟法第70條第1項前段規定：「民事訴訟法第70條訴訟
  代理人就其受委任之事件有為一切訴訟行為之權。」戊○○為
  上訴人於第1審之訴訟代理人 (委任狀見本院卷第89頁)，即有
  收受送達之權限，不以上訴人實際收受戊○○轉交之判決為必
  要，故本件判決送達於上訴人第1審之訴訟代理人戊○○即屬
  合法送達。
四民事訴訟法第138條第1項規定：「送達不能依前2條規定為之
  者，得將文書寄存送達地之自治或警察機關，並作送達通知書
  兩份，1份黏貼於應受送達人住居所、事務所、營業所或其就
  業處所門首，另1份置於該送達處所信箱或其他適當位置，以
  為送達。」第2項規定：「寄存送達，自寄存之日起，經10日
  發生效力。」寄存送達為民事訴訟法規定之合法送達，並不以
  受送達人實際至派出所領取為必要。上訴人於第1審委任戊○
  ○為訴訟代理人，其送達地址記載：台北市大同區○○○路82
  號5樓 (見本院卷第89頁之委任狀)，本件應送達上訴人之第1
  審判決，係送達於上訴人第1審之訴訟代理人戊○○之上開地
  址，由書記官交郵務機構行之，郵務人員未獲會晤戊○○本人
  亦無受領文書之同居人或受僱人，而於94年5月31日將該送達
  文書寄存於民族路派出所，並作送達通知書2份，1份黏貼於應
  受送達人住居所、事務所、營業所或其就業處所門首，另1份
  置於該送達處所信箱或其他適當位置，以為送達，有送達證書
  附卷足憑 (見本院卷第119頁），是以本件第1審判決係於94年
  5 月31日寄存於民族路派出所，該寄存送達於94年6月11日發
  生效力，故本件上訴人就第1審判決之上訴期間，應自94年6月
  11 日起算。
五綜上所述，戊○○為上訴人於第1審之訴訟代理人，有收受送
  達之權限，郵務人員就第1審判決之送達，未獲會晤戊○○本
  人亦無受領文書之同居人或受僱人，而於94年5月31日將該送
  達文書寄存於民族路派出所，並作送達通知書2份，1份黏貼於
  應受送達人住居所、事務所、營業所或其就業處所門首，另1
  份置於該送達處所信箱或其他適當位置，以為送達，是以本件
  第1審判決係於94年5月31日寄存送達，該寄存送達於94年6月
  11 日發生效力，故本件上訴人就第1審判決之上訴期間，應自
  94 年6月11日起算。上訴人以郵務士如於94年6月1日上午再送
  達1 次，戊○○絕對會收到此份判決，卻未再送達1次，且於
  寄存後未製作送達通知書黏貼於戊○○之房門口通知前往民族
  路派出所領取判決書，又派出所之登記簿沒有戊○○之簽名蓋
  章，戊○○沒有收到該判決無從轉交上訴人，而主張回復原狀
  云云，其回復原狀之聲請並無理由。再者，上訴人之上訴期間
  自94 年6月11日起算，故其至遲應於94年6月30日提起上訴，
  否則即逾上訴期間，然本件上訴人迄至94年8月1日始提出回復
  原狀之聲請並一併提起上訴，已逾20日之上訴期間，是上訴人
  之上訴亦不合法，亦應駁回。
六依民事訴訟法第442條第1項、第95條、第78條，裁定如主文。
中　　華　　民　　國　　94　　年　　8 　　月　　4 　　日
                  民事第五庭    法　官　周美雲
以上正本係照原本作成
如對本裁定抗告須於送達後10日內向本院提出抗告狀，並繳納抗
告費新臺幣1,000元
中　　華　　民　　國　　94　　年　　8 　　月　　4 　　日
                    　　　　　　書記官　黃菀茹
